【裁判字號】    95,竹小,97
【裁判日期】    950323
【裁判案由】    返還消費借貸款
【裁判全文】
臺灣新竹地方法院民事小額判決         95年度竹小字第97號
原      告  新竹國際商業銀行股份有限公司
法定代理人  丙○○
訴訟代理人  甲○○
被      告  乙○○
上列當事人間返還消費借貸款事件，本院於民國95年3月9日辯論
終結，判決如下：
    主  文
被告應給付原告新臺幣柒萬壹仟玖佰陸拾壹元，及自民國九十四
年九月二十四日起至清償日止，按年息百分之十八點二五計算之
利息，暨自民國九十四年十月二十五日起至清償日止，逾期六個
月以內者，按上開利率百分之十，超過六個月者，按上開利率百
分之二十計算之違約金。
訴訟費用新臺幣壹仟元由被告負擔。
本判決得假執行，但被告如以新臺幣柒萬壹仟玖佰陸拾壹元為原
告預供擔保，得免為假執行。
    事實及理由
一、事實摘要：
(一)、原告主張：被告於民國（下同）91年12月16日向原告申請辦
    理DEAR現金卡，申請貸款額度為新臺幣（下同）50,000元，
    與原告訂有現金卡貸款契約書，借款期限自91年12月6日起
    至92年12月6日止，為期一年，期滿30日前，如被告不為反
    對續約之意思表示，並經原告審核同意者，得以同一內容繼
    續延長一年，其後每年屆期時亦同，最長以延長4次為限。
    而依契約第1條約定，借款額度得由原告依立約人動撥借款
    額度情形及繳款狀況，依被告申請或原告自行調整借款額度
    ，現調整為72,000元。本契約於借支額度、期間內，由被告
    指定在原告銀行活期存款第0000-000000號帳戶，憑上開現
    金卡向已參加自動化服務機器跨行共用系統之原告銀行或其
    他金融機構自動化付款機隨時向原告取款。另依契約書第5
    條約定每動用一筆借款時，須繳納費用100元及首次動用本
    借款時，須繳納首次動撥借款額度百分之3.5帳務管理費，
    及依契約書第7條約定依借款日起，以一個月為一期，於每
    月23日還款，每期應繳金額係尚欠本金加未繳手續費最低百
    分之5計算，若金額小於1,000元以1,000元計算，將所欠金
    額依上開約定按月分期攤還，若逾期一次即喪失分期攤還之
    權利，應將所欠消費借貸款全數一次清償，利息按年息百分
    之18.25按月計付，逾期6個月以內，另按該利率百分之10，
    超過六個月以上者，另按該利率百分之20計付之違約金。詎
    被告對上開借款本息僅繳至94年9月23日，自94年10月23日
    應還款日起，即未依約履行，迄今已逾期一次以上，合計尚
    欠貸款本金71,961元，依契約書第13條第1款及第6款，上開
    債務視為全部到期，被告即應負償還之責，然屢經催討仍置
    之不理，爰依消費借貸之法律關係提起本訴訟，請求被告給
    付如主文第1項所示之金額、利息及違約金等語。
(二)、被告則對原告之請求無意見，惟以目前經濟上有困難，至11
    月份才有能力清償等語置辯，並聲明：原告之訴及假執行之
    聲請均駁回。如受不利之判決，願供擔保請准宣告免為假執
    行。
二、實體部分：
(一)、原告主張前揭之事實，業據其提出與所述相符之現金卡貸款
    契約書、放款客戶往來明細表及現金卡調整額度查詢作業各
    乙份為證，且為被告所不爭執，自堪信原告之主張為真實。
(二)、從而，原告依消費借貸及兩造現金卡貸款契約之法律關係，
    訴請被告給付如主文第1項所示之金額、利息及違約金，即
    無不合，應予准許。
三、本件係小額訴訟事件為被告敗訴之判決，爰依職權宣告假執
    行，並於判決時確定訴訟費用額，而被告聲明願供擔保請准
    宣告免為假執行，經核與法律規定相符，爰酌定相當金額宣
    告之。。
四、據上論結，本件原告之訴為有理由，依民事訴訟法第436條
    之23、第436條第2項、第78條、第392條第2項、第436條之
    19第1項、第436條之20，判決如主文。
中    華    民    國    95    年    3    月    23    日
                  新竹簡易庭    法  官  黃珮禎
以上正本係照原本作成。
如對本判決上訴，須於判決送達後20日內向本院提出上訴狀。
中    華    民    國    95    年    3    月    23    日
                                書記官  黎秀娟


司法院資訊處製作；財團法人民間司法改革基金會備份。
